

## **CONTACTO**



Teléfono (34) 602856671



Mail wenceslaogoedelmann@hotmail.com



LinkedIn linkedin.com/in/wenceslao-goedelmann



Portfolio wenceslao-goedelmann.vercel.app



Lugar de Residencia Barcelona, España

# FORMACIÓN ACADÉMICA

- Full Stack Developer, NUCBA.
- Ingeniería Electromecánica.
  Universidad Nacional de La Plata,
  Facultad de Ingeniería.

### **IDIOMAS**

- Español Nativo
- Inglés Básico (actualmente estudiando)

### **SKILLS**

- HTML
- React JS
- CSS
- Redux
- . . . . .
- GitHub
- Node JS
- Bootstrap
- MongoDB
- Tailwind
- Express JS
- Typescript
- Prisma
- JavaSript
- Docker

# WENCESLAO GOEDELMANN

**FULL STACK DEVELOPER** 

### **PERFIL PROFESIONAL**

Soy un Ingeniero Electromecánico devenido en Desarrollador Web. En paralelo a mi desarrollo profesional como ingeniero electromecánico, comencé a incursionar en el mundo del Desarrollo Web gracias a mi afición por la automatización y domótica con microcontroladores Arduino. Al surgir la necesidad de desarrollar una interfaz de comunicación "user friendly" con Arduino, fue que comencé mis estudios en la carrera de Programación Web Full Stack, en la cual me desempeño actualmente.

Tengo un fuerte enfoque en Desarrollo Frontend, especializándome en JavaScript, TypeScript y la biblioteca React.js. Además de mis habilidades en Frontend, tengo experiencia en Desarrollo Backend SQL y NoSQL. Domino Node.js, Express y bases de datos como MongoDB.

### **EXPERIENCIA LABORAL**

Freelancer Full Stack Developer (2024 - Actualidad)

- Desarrollo de la arquitectura del sitio web, asegurando la velocidad y la escalabilidad.
- Diseño de interfaces de usuario y elementos front-end.
- Desarrollo de API back-end
- Mantenimiento y optimización de aplicaciones, sitios web e interfaces de usuario.

### **Dueño Principal - Tu Casa Inteligente** (2022 - 2023)

 Diseño e instalación de sistemas domóticos y sistemas de seguridad en hogares y empresas.

Analista de Mantenimiento de Generación de Energía Eléctrica, Industrias Juan F. (2017 - 2022) Secco

- Seguimiento y control de mantenimiento de equipos.
- Análisis de fallas, diagnóstico y resolución de problemas.
- Elaboración de boletines técnicos e informes.